臺灣高等法院刑事裁定
109年度抗字第1712號
抗告人  臺灣新竹地方檢察署檢察官
受刑人  林合謙
                
              
上列抗告人因聲請撤銷緩刑案件，不服臺灣新竹地方法院中華民
國109年8月31日裁定（109年度撤緩字第105號）提起抗告，裁定
如下：
    主  文
原裁定撤銷，發回臺灣新竹地方法院。
    理  由
一、原裁定略以：受刑人林合謙因竊佔案件，經原審106年度易
    字第1181號（偵查案號：106年度偵字第10714號）判處有期
    徒刑6月，緩刑3年，並應於判決確定後1年內向公庫支付新
    臺幣（下同）3萬元，於民國108年7月31日確定（下稱前案
    ）受刑人於緩刑期內，108年8月24日，更犯廢棄物清理法第
    46條第4款非法清理廢棄物罪，經原審於109年5月20日以
　　109年度訴字第148號判決判處有期徒刑6月，109年6月17日
    確定（下稱後案）審酌受刑人前案受緩刑宣告是犯刑法第
　　320條第2項竊佔罪，於緩刑期內所犯後案則是違反廢棄物清
    理法第46條第4款非法清理廢棄物罪，類型不同，侵害法益
    及社會危害程度有別，兩者間並無再犯原因之關聯性，後案
    且經法院審酌依刑法第59條減刑，判處有期徒刑6月，顯見
    後案犯罪情節尚非重大，自難僅因於緩刑期內觸犯廢棄物清
    理法案件，即認前案竊佔案件宣告之緩刑難收預期效果，有
    執行刑罰必要。因認檢察官聲請撤銷原審106年度易字第
　　1181號判決之緩刑宣告，不合法而駁回聲請。
二、抗告意旨略以：受刑人所犯前後兩案，均是傾倒營建剩餘物
    ，並非如原裁定所稱前、後案類型迥異，無再犯原因關聯性
    。受刑人習以相同手法處理營建剩餘物，並非偶發性犯罪，
    緩刑難收預期效果，應有執行刑罰必要。
三、撤銷原裁定之理由：
（一）聲請意旨所述前、後案，有判決書、本院被告前案紀錄表
      及刑案資料查註紀錄表可憑。形式上符合刑法第75條之1
      第1項第2款「緩刑期內因故意犯他罪，而在緩刑期內受有
      期徒刑之宣告確定者」之構成要件。　
（二）經查，前案之犯罪事實：「受刑人在國有土地傾倒廢棄土
      石方」後案犯罪事實：「受刑人在私人土地傾倒含廢磁磚
      、廢塑膠管、廢土石方及廢木材等物在內之營建混合廢棄
      物」兩案差別僅在前案之土石方不屬於廢棄物範疇，因而
      以竊佔罪論處。兩案行為本質上均是故意犯傾倒營建剩餘
      物。原審認定「兩案犯罪類型迥異而無再犯原因之關聯性
      」實有疑問；況且，刑法第75條之1第1項第2款關於「緩
      刑期內因故意犯他罪，而在緩刑期內受有期徒刑之宣告確
      定」得撤銷緩刑宣告之構成要件，並無前後兩案犯罪類型
      必須相同的明文規定或立法意涵。相同的傾倒營建剩餘物
      行為，受刑人一犯再犯，是否可認惡性輕微?如何認定是
      偶發性犯罪而未顯現具有主觀惡性或反社會性？實有必要
      再次查明。
（三）抗告意旨指稱原裁定不當，有理由，應撤銷發回。
四、依刑事訴訟法第413條，裁定如主文。 　　　
中　　華　　民　　國　　109 　年　　10　　月　　27　　日
                      刑事第二庭審判長法　官  周盈文
                                      法　官  錢建榮
　　　　　　　　　　　　　　　　　    法  官  郭豫珍
以上正本證明與原本無異。
不得再抗告。
                                      書記官  葉書豪
中　　華　　民　　國　　109 　年　　10　　月　　27　　日